---
title: "Actividad 2"
output: html_document
#  md_document:
#    variant: markdown_github

date: '`r format(Sys.time(), "%d %B, %Y")`'
author:
  - Alumno.- Jesús Eduardo Uriegas Ibarra
---

### Creación dataframe: journals
Primero hay que cargar el dataset "Journals":
```{r}
data("Journals")
```
Ahora se guardan en otro dataframe las columnas subs y price, que serán los datos a analizar.
```{r}
journals <- Journals[, c("subs", "price")]
```

Se crea una nueva columna(citeprice) en el dataframe antes creado (journals), que no es más que el precio por cita:
```{r}
journals$citeprice <- Journals$price/Journals$citations
```

Se obtiene un resúmen del journals:
```{r}
summary(journals)
```

### Graficación
El siguiente chunk establece la relación logarítmica entre las suscripciones y el precio por cita.
```{r}
plot(log(subs) ~ log(citeprice), data = journals)
jour_lm <- lm(log(subs) ~ log(citeprice), data = journals)
abline(jour_lm)
```
La primer línea grafica los puntos x = log(citeprice) y y = log(subs). Mientras que la segunda línea aplica una regresión lineal por el método OLS creando así una línea (objeto tipo lm) que relaciona las 2 variables mencionadas.
Por último, la tercer línea solamente dibuja jour_lm en la gráfica.

### Objeto lm
El objeto lm no es un concepto de programación para expresar un tipo de dato creado por el usuario, esto se comprueba mediante:
```{r}
class(jour_lm)
```

Lo cual retorna el tipo de clase, mientras que:
```{r}
names(jour_lm)
```

Retorna los atributos del objeto.
También se puede obtener información detallada sobre los datos del objeto tipo lm, es decir: `jour_lm`:
```{r}
summary(jour_lm)
```

Como se observa la información sobre los coeficientes es relevante, esta  puede ser almacenada en otra variable de la siguiente forma:
```{r}
jour_slm <- summary(jour_lm)
```

Al observar que tipo de dato(objeto) es, se ve que es `summary.lm`, es decir, el resúmen de un lm:
```{r}
class(jour_slm)
```

La tabla de coeficientes que se mencionó se puede observar corriendo el siguiente código:
```{r}
jour_slm$coefficients
```

### Análisis de la varianza
La función `anova()` genera un análisis de la varianza, como se observa:
```{r}
anova(jour_lm)
```
Los datos que genera este análisis son muy importantes, aquí los puntso más importantes:
1. Se divide en 2 filas, la primera es la variable independiente (eje x) y la segunda la dependiente (eje y).
2. Df indica los grados de libertad
3. Sum sq la suma de los cuadrados, es decir, la variación entre el promedio de cada grupo y el promedio general.
4. Mean sq es solo la división sum_sq/Df
5. F-value es el test estadístico, que es la división Mean_sq(line1)/Mean_sq(line2).
6. Es el p-value, quizá la columna más relevante, indica la relevancia estadística entre la correlación de la variable independiente y dependiente. En este caso es menor a 0.56, por lo que indica relevancia estadística.

### Puntos y estimación de intervalos


